【裁判字號】    98,上訴,41
【裁判日期】    980622
【裁判案由】    違反毒品危害防制條例
【裁判全文】
臺灣高等法院花蓮分院刑事判決          98年度上訴字第41號
上  訴  人
即  被  告  甲○○
                    現於臺灣花蓮監獄執行中
指定辯護人  阮慶文律師
上列上訴人因違反毒品危害防制條例案件，不服臺灣花蓮地方法
院97年度訴字第381號中華民國97年12月17日第一審判決（起訴
案號：臺灣花蓮地方法院檢察署97年度偵字第3268號、97年度毒
偵字第605號），提起上訴，本院判決如下：
    主  文
原判決關於甲○○販賣第一級毒品罪（有罪）部分均撤銷。
甲○○販賣第一級毒品，玖罪，均累犯，各處如附表主文欄所示
之刑；又販賣第一級毒品未遂，累犯，處有期徒刑拾伍年，扣案
之第一級毒品海洛因壹包（淨重零點零伍公克、空包裝重零點壹
玖公克）沒收銷燬之，扣案之手機壹支（含門號0000000000號SI
M卡壹張）沒收；應執行有期徒刑貳拾年，販賣第一級毒品所得
新臺幣壹萬壹仟元均沒收，如全部或一部不能沒收時，以其財產
抵償之，扣案之手機壹支（含門號0000000000號SIM卡壹張）沒
收，扣案之第一級毒品海洛因壹包（淨重零點零伍公克、空包裝
重零點壹玖公克）沒收銷燬之。
    事  實
一、甲○○前有賭博、傷害、竊盜、妨害自由及違反麻醉藥品管
    理條例、槍砲彈藥刀械管制條例等前案紀錄，於民國89年間
    又因施用毒品案件，經裁定送勒戒處所施以觀察、勒戒，並
    經檢察官為不起訴處分後，復於93年、94年間分別因施用毒
    品案件，經各判處有期徒刑6月確定，嗣分別於94年2月25日
    、96年2月28日執行完畢。詎不知悔改，明知海洛因為毒品
    危害防制條例規定之第一級毒品，不能非法販賣或持有，竟
    意圖營利，基於販賣第一級毒品海洛因牟利之犯意，以其所
    有門號0000000000號手機作為聯絡工具，分別於附表所示之
    時間、地點，將第一級毒品海洛因賣給丙○○（交易時間、
    地點及所得均詳如附表所示）。
二、又乙○○於97年7月1日透過不詳姓名年籍綽號「阿玉」（即
    「阿忠」）之朋友打電話給甲○○所有上開門號手機，表示
    要購買新臺幣（下同）3 千元之海洛因，甲○○即與乙○○
    約在花蓮縣花蓮市北濱公園之停車場見面交易，嗣於同日18
    時45分許，甲○○與乙○○在北濱公園停車場見面尚未完成
    交易前，即為事先在該公園停車場附近埋伏之警員當場逮捕
    而販賣未遂，並在甲○○身上查獲其所有販賣未遂之海洛因
    1包（淨重0.05公克、空包裝重0.19公克）。
三、案經行政院海岸巡防署海岸巡防總局東部地區巡防局報請臺
    灣花蓮地方法院檢察署檢察官偵查起訴。
    理  由
壹、程序事項
一、證人乙○○、丙○○、徐登平分別於警、偵訊陳述之證據能
    力，經審酌其等作證時所處之狀況，並無有受外力不當干擾
    之情事，且無顯有不可信之情形，以之作為證據均認為適當
    ，被告於本院審理中亦同意作為證據使用（本院卷頁164）
    ，則上開證人於警、偵訊時之證述均有證據能力。
二、又本案認定事實所引用本件卷證所有之證據（文書證據、物
    證等），公訴人、被告及辯護人均未主張排除前開書證、物
    證之證據能力，且迄於本院言詞辯論終結前均未表示異議，
    經審酌前開書證、物證並無刑事訴訟法第159條之4規定顯有
    不可信之情況與不得作為證據之情形，是本案認定事實所引
    用本件卷證所有之證據，亦均認為有證據能力，合先敘明。
三、檢察官起訴被告甲○○販賣海洛因給丙○○共計11次（起訴
    書附表漏編序號10），賣給乙○○1次未遂，共計12次販賣
    犯行。又施用海洛因以及安非他命各1次。被告否認販賣毒
    品，承認施用毒品。原審認定被告一共賣給丙○○9次，賣
    給乙○○1次未遂，共計10次販賣犯行，又犯施用毒品罪，
    分別判處罪刑，並定應執行無期徒刑。其餘2次販賣犯行判
    決無罪。被告就販賣毒品10次罪行部分提起上訴，施用毒品
    罪部分撤回上訴（本院卷頁140）檢察官則未上訴。因此本
    院僅審理被告10次販賣毒品罪行部分。
貳、得心證之理由
一、訊據被告否認有販賣第一級毒品海洛因之犯行，辯稱：丙○○在統冠當司機，伊原本在太昌開麵店，丙○○常打電話叫
    伊送東西給他吃，且丙○○曾經要伊還他手機，伊沒有還給
    他，丙○○可能因此挾怨報復。另外，伊天天都去北濱公園
    運動，當天伊在北濱公園運動時，乙○○走過來和伊打招呼
    ，伊和乙○○不熟，只見過2、3次面，是阿忠介紹認識的，
    當天並不是交易毒品，若要販賣毒品，也不可能只賣給丙○○、乙○○2人而已云云。在本院審理中辯稱在電話中談到
    的油飯、蛋餅都確實是食物，並不是毒品的代號等語，經查
    ：
二、本件係員警監聽被告與乙○○於97年7月1日間之電話通話內
    容，察覺被告和乙○○相約於當天到花蓮縣花蓮市北濱公園
    之停車場交易毒品，警員隨即趕到現場附近埋伏。嗣於同日
    18時45分許，發現被告與乙○○在該公園停車場準備交易毒
    品時，立即上前當場逮捕2人，並在被告腰際查獲其所有供
    販賣之第一級海洛因1包（淨重0.05公克、空包裝重0.19 公
    克）等情，業據證人即警員徐登平於偵訊時證稱無誤（見偵
    查卷頁65至頁67），核與證人乙○○於警、偵訊及原審審理
    時之證述相符，並有現場照片8張、搜索扣押筆錄、扣押物
    品目錄表等附卷可稽。且被告所有扣案之海洛因1包（淨重
    0.05公克、空包裝重0.19公克）經法務部調查局鑑定結果確
    含有海洛因成分乙節，亦有法務部調查局濫用藥物實驗室97
    年8月21日調科壹字第09723034190號鑑定書1紙在卷可證。
三、依據被告與證人乙○○於97年7月1日18時18分及同日18時26
    分之通訊監察譯文所載：「被告：喂。乙○○：喂，你好，
    我阿忠的朋友，我現在有了啦。被告：嘿。乙○○：買三。
    被告：一樣公園這啊。乙○○：公園那喔，這樣。」、「被
    告：喂。乙○○：阿兄喔，我到了，你可以過來了，我現在
    就在這耶。被告：好啊、好啦好啦。乙○○：喂幫我弄得素
    析（音譯）耶，好嗎？被告：好啦好啦」等語（見警卷頁51
    之通訊監察譯文）。足證被告與證人乙○○確有事先約定在
    北濱公園買賣海洛因，況且又在被告身上查獲海洛因1包，
    復參以證人乙○○於原審審理時證稱：伊不認識被告，伊朋
    友阿玉及阿忠有告訴伊被告的長相，伊到那裡問被告說你是
    不是阿玉的朋友，被告說是，警察就過來了等語（見原審卷
    頁62），足證證人乙○○之前根本就沒見過被告，則被告辯
    稱：伊見過證人乙○○2、3次，2人係在北濱公園不期而遇
    云云，顯不足為採。至於證人乙○○於原審審理時改稱：要
    向被告買1千元的海洛因云云，然證人乙○○於偵訊時係證
    稱：說要買3千元海洛因等語（見偵查卷頁14），且通訊監
    察譯文亦記載：「買三」，是自應以證人乙○○於偵訊中證
    稱：買3千元海洛因等語，較為可採。則被告於上開時、地
    欲販賣3千元之海洛因給證人乙○○，因遭警當場逮捕而未
    完成交易，事證已臻明確。
四、又被告於附表所示時間、地點販賣海洛因給證人丙○○之犯
    行，業據證人丙○○於偵訊時證稱明確（見偵查卷頁34至37
    ），復於原審審理時到庭證稱：「（是否知道被告的職業？
    ）我知道他在賣毒品，他並沒有什麼職業」、「（00000000
    00是否為你使用的行動電話門號？）我用了2年，直到上個
    月才換過」、「（這是否為你跟被告的通話內容？《提示偵
    查卷通聯紀錄》是」、「（你當時是否有具結作證，且你所
    說的話是否實在？《提示偵查卷筆錄》是」、「（你跟被告
    之間的通聯紀錄中有提到買蛋餅、魯肉飯、麵等是否真的買
    這些東西還是毒品的代號？）是毒品海洛因的代號」、「（
    97年6月27日的通話中有說到『八一』是何意思？）當初他
    有跟我說『八一』是3千元的份量的意思」、「（你跟被告
    有何糾紛？）沒有」「（被告說你曾經因為他沒有把手機還
    給你，你就跟他有仇恨？）沒有，我跟他只有交易的關係，
    他有跟我借手機，後來他沒有還我，但我也沒有跟他追究這
    件事」、「（你們有固定的交易地點嗎？）不一定，有時候
    他會騎車到我南埔的家，或到我慶豐工作的地方，或是在他
    北濱街住處交易」、「（福建街145號是否也為交易地點？
    ）那也是他家附近的地點」等語（見原審卷頁56至58）相符
    ，並有通訊監察譯文在卷可稽，是證人丙○○於偵訊及原審
    審理時證稱確實有於附表所示時、地向被告購買海洛因等語
    ，應堪採信。
五、而且丙○○確實因為施用第一級毒品罪，經花蓮地院97年度
    訴字第476號案判處有期徒刑10月確定在案。乙○○也因為
    施用第一級毒品罪，經花蓮地院以97年度訴字第454號案判
    處有期徒刑7月確定，分別有各該判決書附卷可稽，再有檢
    驗報告書為證（本院卷頁89以下）。
六、被告雖以前詞置辯，然證人丙○○於警、偵訊及原審審理時
    ，對於被告販賣毒品海洛因的情節業已指證歷歷，並針對每
    一次的販賣行為證述明確，證稱代號都是指海洛因，每完成
    1次交易，被告都會變更代號，每次交易的金額多是1,000元
    只有編號8部分是3,000元（原審卷頁58以下），核與卷附之
    通訊監察譯文之內容情節相符，且證人丙○○與被告並不熟
    識，僅知被告係在販賣毒品等情，業據證人丙○○於原審審
    理時證稱明確，足見兩人關係並不密切，則證人丙○○豈有
    可能僅憑一通電話，即可要求又送油飯，又送蛋餅。且被告
    也承認：其原本在太昌開麵店，後來在95年間收起來不做了
    等語（見原審卷頁36），則被告在97年間並未從事餐飲業，
    豈有可能每天等著送各種食物給丙○○。又證人丙○○之職
    業為司機，又非行動不便之人，何必在電話中請被告送「蛋
    餅」、「米糕」、「油麵」、「雞排」、「便當」等食物，
    是被告辯稱係送東西給證人丙○○吃云云，顯與常理不符。
    更且被告與丙○○聯絡的時間，都不是正常吃飯的時間，還
    有一天高達聯絡3次，以被告已60高齡，而丙○○只有28歲
    ，被告與丙○○非親非故，丙○○一通電話吆喝，被告立即
    購買不同的美味食品伺候，未免過分殷勤，與被告以及丙○○之年齡身分顯然不合。因此電話內的暗語，應以證人丙○○證稱：該等密語均係海洛因之代號等語，為可採信。至被
    告懷疑證人丙○○曾經因為要伊還他手機，伊沒有還給他，
    而挾怨報復云云，然此經證人丙○○於原審審理時證稱：伊
    並沒有因被告未還手機，而向被告追究這件事等語，可見被
    告所謂挾怨報復乙節，亦屬被告臆測之詞，不足為採。
七、又販賣海洛因係違法行為，非可公然為之，不論是瓶裝或紙
    包之毒品，均可任意分裝增減份量，而每次買賣之價格、數
    量，亦隨時依雙方之關係深淺、資力、需求程度及對行情之
    認知等因素，機動調整，故販賣毒品之利得，除行為人坦承
    犯行，或毒品交易之價格、數量俱臻明確以外，委難查得其
    情。惟不論販賣之人究係從價差或量差中牟取販賣毒品之不
    法利益，然營利之不法意圖，則無不同，且販賣第一級毒品
    之罪刑甚重，此在毒品圈內並非異聞，被告與證人乙○○、
    丙○○又非至親好友，卻肯甘冒風險販賣海洛因，由此推之
    ，應係有利可圖所致，自可認定被告確實有從中獲利，情極
    明灼，其主觀上有營利之意圖，要屬無疑，被告於附表所示
    之時間、地點販賣第一級毒品丙○○之犯行，已事證明確，
    均應依法論科。
參、論罪科刑
一、核被告就附表所示之9件犯行，均係犯毒品危害防制條例第4
    條第1項之販賣第一級毒品罪。就犯罪事實二所載之犯行，
    係犯毒品危害防制條例第4條第6項、第1項之販賣第一級毒
    品未遂罪。被告犯後，毒品危害防制條例第4條第1項於98年
    5月20日修正，提高罰金刑刑度，比較新舊法，應以行為時
    之舊法有利於被告，則無論新修正毒品危害防制條例自何時
    施行，依照刑法第2條第1項前段，應適用行為時之毒品危害
    防制條例。被告販賣或施用前持有海洛因之低度行為，為其
    販賣第一級毒品之高度行為所吸收，不另論處。又依現有證
    據，被告10次販賣海洛因既遂及未遂之犯行，不論時間、地
    點，均截然可分，顯見係分別起意，應分論併罰。
二、被告前有賭博、傷害、竊盜、妨害自由及違反麻醉藥品管理
    條例、槍砲彈藥刀械管制條例等前案紀錄，復於93年、94年
    間分別因施用毒品案件，經各判處有期徒刑6月確定，嗣於
    96年2月28日執行完畢，此有臺灣高等法院被告前案紀錄1份
    在卷可參，其於有期徒刑執行完畢後，5年內故意再犯本件
    有期徒刑以上之各罪，均為累犯，原應依刑法第47條第1項
    之規定加重其刑。惟因本罪法定刑為無期徒刑、死刑，依法
    不得加重，附此敘明。再被告著手販賣海洛因予乙○○，為
    警查獲而未遂，爰依刑法第25條第2項之規定，按既遂犯之
    刑減輕之。
三、又販賣第一級毒品罪之法定刑為死刑或無期徒刑，其中，死
    刑乃剝奪人生命之刑罰，為罰中之最；無期徒刑則限制人身
    自由無所期限，對受刑人而言，精神折磨至甚。然刑罰本旨
    重在教化，並以卹刑為原則，宣告之刑，當應符合社會普遍
    認知之公平正義，與國民對於法律之感情。查被告販賣第一
    級毒品之次數為9次，金額共僅11,000元，數額不大，如處
    以法定刑無期徒刑，尚嫌過重，在客觀上足以引起一般人之
    同情，其情顯可憫恕，且雖量處最低刑，仍嫌過重，爰依刑
    法第59條之規定，就其販賣第一級毒品既遂罪部分減輕其刑
    。
四、原審論罪科刑固無違誤，被告否認犯行提起上訴，雖無理由
    ，但原審未適用刑法第59條減輕其刑，尚有違失，應由本院
    撤銷改判。至於販賣未遂罪部分，其量刑亦與販賣既遂之9
    次犯行不相當，亦應一併撤銷改判。
五、爰審酌被告前有多次犯罪前科紀錄，素行不佳，除自己施用
    海洛因、安非他命毒品外，為圖營利而販賣第一級毒品予他
    人施用，使他人沉迷於毒癮，無法自拔，輕則戕害身心，重
    則引發更多各種犯罪，實為多種犯罪之源頭，危害社會國家
    秩序，並衡酌被告犯罪手段、犯罪期間長短、犯罪所得及被
    告犯罪後否認販賣毒品之犯行等一切情狀，分別量處如附表
    所示之刑，並定其應執行之刑。
六、被告9次販賣第一級毒品海洛因所得（如附表所示）雖均未
    扣案，然此係被告犯罪所得之財物，均應依毒品危害防制條
    例第19條第1項之規定沒收之，如全部或一部不能沒收時，
    以其財產抵償之；另扣案之被告所有供販賣海洛因1包（淨
    重0.05公克、空包裝重0.19公克），應依毒品危害防制條例
    第18條第1項前段之規定，沒收銷燬之。至扣案之被告用以
    販賣海洛因所用之手機（含門號0000000000號SIM卡1張）1
    支，係被告所有供販毒所用之物，有卷附之臺灣大哥大股份
    有限公司基本資料查詢1紙附卷可稽（見偵查卷頁45），亦
    應依毒品危害防制條例第19條第1項之規定，宣告沒收。
肆、據上論斷，應依刑事訴訟法第369條第1項前段、第364條、
    第299條第1項前段、毒品危害防制條例第4條第1項、第6項
    、第18條第1項前段、第19條第1項，刑法第11條前段、第2
    條第1項前段、第25條第2項、第51條第5款、第65條判決如
    主文。
本案經檢察官朱秋菊到庭執行職務。
中    華    民    國    98    年    6     月    22    日
                  刑事庭審判長法  官  何方興
                              法  官  林碧玲
                              法  官  賴淳良
以上正本證明與原本無異。
如不服本判決，應於收受送達後10日內向本院提出上訴書狀，其
未敘述理由者，並得於提起上訴狀後10日內向本院補提理由書（
均須按他造當事人之人數附繕本）「切勿逕送上級法院」。
告訴人或被害人如對於本判決不服者，應具備理由請求檢察官上
訴，其上訴期間之計算係以檢察官收受判決正本之日期為準。
中    華    民    國    98    年    6     月    22    日
                              書記官  邱廣譽
附錄   本判決論罪科刑法條：
毒品危害防制條例第4條第1項、第6項
製造、運輸、販賣第一級毒品者，處死刑或無期徒刑；處無期徒
刑者，得併科新臺幣2千萬元以下罰金。
前五項之未遂犯罰之。
毒品危害防制條例第18條第1項
查獲之第一、二級毒品及專供製造或施用第一、二級毒品之器具
，不問屬於犯人與否，均沒收銷燬之；查獲之第三、四級毒品及
製造或施用毒品之器具，無正當理由而擅自持有者，均沒入銷燬
之。但合於醫藥、研究或訓練之用者，得不予銷燬。
毒品危害防制條例第19條第1項
犯第4條至第9條、第12條、第13條或第14條第1項、第2項之罪者
，其供犯罪所用或因犯罪所得之財物，均沒收之，如全部或一部
不能沒收時，追徵其價額或以其財產抵償之。
 附表：
┌──┬───────────┬──────┬─────────┐
│編號│犯罪行為              │論罪法條    │主              文│
├──┼───────────┼──────┼─────────┤
│一  │97年6月14日6時許，在慶│毒品危害防制│處有期徒刑十六年，│
│    │豐「統冠超市」，以「女│條例第4條第1│，販賣第一級毒品所│
│    │奴」為海洛因之密語，販│項之販賣第一│得新臺幣壹仟元均沒│
│    │賣新臺幣（下同）1千元 │級毒品罪    │收，如全部或一部不│
│    │之海洛因給丙○○。    │            │能沒收時，以其財產│
│    │                      │            │抵償之。扣案之手機│
│    │                      │            │壹支（含門號098768│
│    │                      │            │5440號SIM卡壹張） │
│    │                      │            │沒收。            │
├──┼───────────┼──────┼─────────┤
│二  │97年6月15日8時許，在慶│毒品危害防制│處有期徒刑十六年，│
│    │豐「統冠超市」，以「蛋│條例第4條第1│，販賣第一級毒品所│
│    │餅」為海洛因之密語，販│項之販賣第一│得新臺幣壹仟元均沒│
│    │賣1千元之海洛因給黃立 │級毒品罪    │收，如全部或一部不│
│    │民。                  │            │能沒收時，以其財產│
│    │                      │            │抵償之。扣案之手機│
│    │                      │            │壹支（含門號098768│
│    │                      │            │5440號SIM卡壹張） │
│    │                      │            │沒收。            │
├──┼───────────┼──────┼─────────┤
│三  │97年6月15日10時許，在 │毒品危害防制│處有期徒刑十六年，│
│    │丙○○位於花蓮縣吉安鄉│條例第4條第1│，販賣第一級毒品所│
│    │東里二街42號住處，以「│項之販賣第一│得新臺幣壹仟元均沒│
│    │乾麵」為海洛因之密語，│級毒品罪    │收，如全部或一部不│
│    │販賣1千元之海洛因給黃 │            │能沒收時，以其財產│
│    │文祥。                │            │抵償之。扣案之手機│
│    │                      │            │壹支（含門號098768│
│    │                      │            │5440號SIM卡壹張） │
│    │                      │            │沒收。            │
├──┼───────────┼──────┼─────────┤
│四  │97年6月15日15時許，在 │毒品危害防制│處有期徒刑十六年，│
│    │花蓮縣花蓮市美崙山公園│條例第4條第1│，販賣第一級毒品所│
│    │「米老鼠」塑像附近，以│項之販賣第一│得新臺幣壹仟元均沒│
│    │「油麵」為海洛因之密語│級毒品罪    │收，如全部或一部不│
│    │，販賣1千元之海洛因給 │            │能沒收時，以其財產│
│    │丙○○。              │            │抵償之。扣案之手機│
│    │                      │            │壹支（含門號098768│
│    │                      │            │5440號SIM卡壹張） │
│    │                      │            │沒收。            │
├──┼───────────┼──────┼─────────┤
│五  │97年6月15日20時許，在 │毒品危害防制│處有期徒刑十六年，│
│    │花蓮縣吉安火車站，以「│條例第4條第1│，販賣第一級毒品所│
│    │麵」、「米糕」為海洛因│項之販賣第一│得新臺幣壹仟元均沒│
│    │之密語，販賣1千元之海 │級毒品罪    │收，如全部或一部不│
│    │洛因給丙○○。        │            │能沒收時，以其財產│
│    │                      │            │抵償之。扣案之手機│
│    │                      │            │壹支（含門號098768│
│    │                      │            │5440號SIM卡壹張） │
│    │                      │            │沒收。            │
├──┼───────────┼──────┼─────────┤
│六  │97年6月19日15時許，在 │毒品危害防制│處有期徒刑十六年，│
│    │丙○○上開住處，以「便│條例第4條第1│，販賣第一級毒品所│
│    │當」為海洛因之密語，販│項之販賣第一│得新臺幣壹仟元均沒│
│    │賣1千元之海洛因給黃文 │級毒品罪    │收，如全部或一部不│
│    │祥。                  │            │能沒收時，以其財產│
│    │                      │            │抵償之。扣案之手機│
│    │                      │            │壹支（含門號098768│
│    │                      │            │5440號SIM卡       │
│    │                      │            │壹張）沒收。      │
├──┼───────────┼──────┼─────────┤
│七  │97年6月26日14時許，在 │毒品危害防制│處有期徒刑十六年，│
│    │花蓮縣花蓮市○○街145 │條例第4條第1│，販賣第一級毒品所│
│    │號附近，以「便當」為海│項之販賣第一│得新臺幣壹仟元均沒│
│    │洛因之密語，販賣1千元 │級毒品罪    │收，如全部或一部不│
│    │之海洛因給丙○○。    │            │能沒收時，以其財產│
│    │                      │            │抵償之。扣案之手機│
│    │                      │            │壹支（含門號098768│
│    │                      │            │5440號SIM卡壹張） │
│    │                      │            │沒收。            │
├──┼───────────┼──────┼─────────┤
│八  │97年6月27日15時許，在 │毒品危害防制│處有期徒刑十六年，│
│    │花蓮縣花蓮市○○街145 │條例第4條第1│，販賣第一級毒品所│
│    │號附近，以「便當」為海│項之販賣第一│得新臺幣參仟元均沒│
│    │洛因之密語，販賣3千元 │級毒品罪    │收，如全部或一部不│
│    │之海洛因給丙○○。    │            │能沒收時，以其財產│
│    │                      │            │抵償之。扣案之手機│
│    │                      │            │壹支（含門號098768│
│    │                      │            │5440號SIM卡壹張） │
│    │                      │            │沒收。            │
├──┼───────────┼──────┼─────────┤
│九  │97年6月29日14時許，在 │毒品危害防制│處有期徒刑十六年，│
│    │花蓮縣花蓮市○○街公車│條例第4條第1│，販賣第一級毒品所│
│    │總站附近，以「雞排」為│項之販賣第一│得新臺幣壹仟元均沒│
│    │海洛因之密語，販賣1千 │級毒品罪    │收，如全部或一部不│
│    │元之海洛因給丙○○。  │            │能沒收時，以其財產│
│    │                      │            │抵償之。扣案之手機│
│    │                      │            │壹支（含門號098768│
│    │                      │            │5440號SIM卡壹張） │
│    │                      │            │沒收。            │
└──┴───────────┴──────┴─────────┘


司法院資訊處製作；財團法人民間司法改革基金會備份。
